Inventaris van het archief van het klooster Sint Agatha
Nationaal Archief, Den Haag
- Beheer der kloostergoederen., B.
  - Landerijen en huizen., II.
    - Dorp., 4.
      - Eigendomsbewijs van 2 morgen land in Dorp en 1 morgen in Zouteveen, afkomstig van Alewin Symonsz. van Vvockestairt., 1526; 30; 1 charter
        (reg. no. 435).
        435 1526 December 10.
        Alewin Symonsz. van Vvockestairt in Ketel ambacht, verkoopt aan Mr. Jan Coelman, pater in het klooster St. Aechte, 2 morgen land in Dorpambacht, en 1 morgen op de Zoute Veen.
        Opten thiensten dach van December anno XVc ses ende twintich.
        Oorspr. ( Inv. no. 30 ).
        Met de zegels van Louweris van Overvest Dammasz., schout van den Hof van Delft, en Herman Engebrechtsz., schout van Berekel, in groene was.
    - 's-Gravenhage., 5.
      Zie Inv. no. 146.
    - 's-Gravenzande., 6.
      Zie ook Inv. no. 146.
      - Eigendomsbewijs van twee perceelen land, elk groot 1/2 morgen, afkomstig van Heynric Robbrechtsz., deken te Naaldwijk., 1443; 31; 1 charter
        (reg. no. 231).
        231 1443 Juli 19.
        Heynric Robbrechtsz., priester, deken te Naeldwijc, verkoopt aan het klooster van St. Agatha twee perceelen land, elk groot 1/2 morgen tsGravenzande.
        Int jair ons Heren dusent vierhondert drie ende viertich des Vrydages na sinte Margrieten dach
        Oorspr. ( Inv. no. 31 ).
        Met het zegel van Florys van Alcmade in groene was.
      - Eigendomsbewijs van 11/2 morgen land, afkomstig van Huge Louwenz., 1445; 32; 1 charter
        (reg. no. 236).
        236 1445 December 24.
        Schepenen van tsGravensande oorkonden, dat Huge Louwenz. verkocht heeft aan het klooster van St. Aechte 1 1/2 morgen land aldaar.
        Int jair ons Heren dusent vierhondert vijf ende viertich opten heyligen Kerssavont.
        Oorspr. ( Inv. no. 32 ).
      - Eigendomsbewijs van vier perceelen land, groot 10, 14 en 8 hont en 1 morgen, afkomstig van Cornelis Ghijsbrechtsz. van Andel., 1488; 33; 1 charter
        (reg. no. 361).
        361 1488 April 24.
        Cornelis Ghijsbrechtsz. van Andel geeft aan het klooster St. Aechte 4 perceelen land in tsGravensande, groot 10, 14 en 8 hont, en 1 morgen.
        Gedaen in 't jaer ons Heeren MCCCC acht ende tachtich opten XXIIIIen dach in Aprill.
        Oorspr. ( Inv. no. 33 ).
        Met de zegels van den oorkonder en Vranck Geryt Stormsz. in groene was.
      - Eigendomsbewijs van 4 morgen land, afkomstig van Dirc Souck Jansz., 1489; 34; 1 charter
        (reg. no. 362).
        362 1489 Februari 9.
        Dirc Souck Jansz. verkoopt aan het klooster St. Aechte 4 morgen land tsGravensande met de bepaling, dat het klooster memorie en jaargetijde zal houden voor de ziel van Margriet Willem Dircxdr. en dat hij zal bijleggen, wat het land minder dan 12 pond jaarlijks zal opbrengen.
        Int jaer ons Heeren MCCCC acht ende tachtich opten IXen dach in Februario na loop tsHoofs van Hollandt.
        Oorspr. ( Inv. no. 34 ).
        Het zegel van den oorkonder in groene was, afgescheurd.
      - Stukken betreffende het eigendom van 4 morgen land te 's-Gravenzande, 11/2 morgen te Naaldwijk en een rente van 5 gouden Rijnsche guldens jaarlijks uit 6 morgen land te Rijswijk, afkomstig van Margriet Reyner Martijns zoons wed., 1447-1498; 35.1-35.7; 12 charters (waarvan eenmaal 9 charters en eenmaal 2 charters getransfigeerd)
        (reg. no. 241, 243, 244, 254, 284, 291, 292, 349, 354-356 en 391).
        - 1447 januari 21, 35.1
          241 1447 Januari 21.
          Doede IJsbrantsz. verkoopt aan Reyner Martijnsz. 1 1/2 morgen land in Naeldwijck.
          Op sinte Agnieten dach int jair ons Heren duysent vierhondert zes ende viertich na den lope des Hoofs van Hollant.
          Oorspr. ( Inv. no. 35.1 )
          Met het zegel van Florys van Alkemade in groene was. Door drie brieven d.d. 1487 Januari 22 (zie de nos. 354-356) is deze brief vastgemaakt aan dien d.d. 1447 Juni 20 (zie no. 244).
        - 1447 mei 20, 35.2
          243 1447 Mei 20.
          Meester Gheryt Hughe Vreyenz. verkoopt aan Clays Govairtsz. 2 morgen land tsGravensande.
          Int jair ons Heren dusent vierhondert seven ende viertich op die twintichsten dach in Meye.
          Oorspr. ( Inv. no. 35.2 ).
          Met de zegels van Symon Dircsz. en Jan Jansz. in groene was. Met transfix d.d. 1449 October 11 (zie no. 254). Door drie brieven d.d. 1487 Januari 22 (zie de nos. (354-356) is deze brief vastgemaakt aan dien d.d. 1447 Juni 20 (zie no. 244).
        - 1447 juni 20, 35.3
          244 1447 Juni 20.
          Phillips die Bloot Odziersz. verkoopt aan Katrijn Pieter Scriemakers wed. een rente van 5 gouden Rijnsche guldens jaarlijks, waarvoor hij verbindt 6 morgen land met daarop staande woning te Rijswijck en nog 2 1/2 morgen aldaar.
          Int jaer ons Heren dusent vierhondert seven ende viertich opten twintichsten dach in Junio.
          Oorspr. ( Inv. no. 35.4 ).
          Met de zegels van Phillips die Bloot en Phillips Huge Starckenz. in groene was. Met drie transfixen d.d. 1487 Januari 22 (zie de nos. 354-356), waardoor tevens aan dezen brief zijn vastgemaakt de nos. 241, 243, 254 en 284.
        - 1449 oktober 11, 35.4
          254 1449 October 11.
          Claes Goevaertsz. verkoopt aan Reyner Martijnsz. te Delft het land, vermeld in den brief d.d. 1447 Mei 29, waardoor deze gestoken is (zie no. 243).
          Int jaer ons Heeren duysent vierhondert negen ende vierticb opten elfsten dach in Octobri.
          Met de zegels van Florys Gherytsz. en Jacob Willemsz. in groene was, waarvan het eerste geschonden. Door drie brieven d.d. 1487 Januari 22 (zie de nos. 354-356) is deze brief vastgemaakt aan dien d.d. 1447 Juni 20 (zie no. 244).
        - 1460 juni 20, 35.5
          284 1460 Juni 20.
          Landschepenen tsGravenzande oorkonden, dat Ave Boekels wed. heeft verkocht aan Reyner Martijnsz. 2 morgen 9 gaarden land aldaar in 't Ouwelant.
          Int jaer ons Heren duussent vierhondert ende tsestich opten twintichsten dach in Junio.
          Oorspr. ( Inv. no. 35.5 ).
          Met het landzegel in groene was. Door drie brieven d.d. 1487 Januari 22 (zie de nos. 354-356) is deze brief vastgemaakt aan dien d.d. 1447 Juni 20 (zie no. 244).
        - 1487 januari 22, 35.9
          354 1487 Januari 22.
          Aeltruydt Wendt Heynrix wed. verkoopt aan het klooster St. Aechte 2 hont land tsGravensande in 't Oudelant, 2 hont land te Naeldwijck en haar aandeel in een rente van 5 gouden Rijnsche guldens jaarlijks, vermeld in den brief d.d. 1447 Juni 20, waardoor deze gestoken is (zie no. 244).
          Opten XXII dach in Januario int jair ons Heren MCCCC ses ende tachtich na custume vant schryven sHoefs van Hollant.
          Oorspr. ( Inv. no. 35.9 ).
          Met de zegels van Michiel Pouwelsz. en Vranck Claesz. in groene was. Met transfix d.d. 1498 November 9 (zie no. 391).
        - 1487 januari 22, 35.10
          355 1487 Januari 22.
          Maertijn Reynersz. verkoopt aan het klooster St. Aechte 1 morgen 4 hont land in het Oudelant tsGravenzande, 2 hont land te Naeldwijck en zijn aandeel in een rente van 5 gouden Rijnsche guldens jaarlijks, vermeld in den brief d.d. 1447 Juni 20, waardoor deze gestoken is (zie no. 244).
          Int jair ons Heren MCCCC ses ende tachtich opten XXII dach in Januario na custume van scryven sHoefs van Hollant.
          Oorspr. ( Inv. no. 35.10 ).
          Met de zegels van MichielPouwelsz. en Vranck Claesz. in groene was. Met transfix d d. 1498 November 9 (zie no. 391).
        - 1487 januari 22, 35.11
          356 1487 Januari 22
          Boekel Gerytsz. verkoopt aan het klooster St. Aechte 2 hont land in het Oudelant te tsGravenzande, 2 hont land te Naeldwijck en zijn aandeel in een rente van 5 gouden Rijnsche guldens jaarlijks, vermeld in den brief d.d. 1447 Juni 20, waardoor deze gegestoken is. (zie no. 244)
          Opten XXII dach in Januario int jaer ons Heren MCCCC zes ende tachtich nae custume van scryven sHoefs van Hollant.
          ( Inv. no. 35.11 ).
          Met transfix d.d. 1498 November 9 (zie no. 391). Met de zegels van Michiel Pouwelsz. en Vaanck Claesz. in groene was.
        - 1447 mei 20, 35.6
          291 1462 Juli 10.
          Margriet Reyner Martijnsz. wed. bewijst aan het klooster St. Aechte, als vaderlijk erfdeel van Margriet Reynersdr., zuster in dat klooster, 2 morgen en de helft van 4 morgen min 18 gaarden te sGravenzande, 1½ morgen in Naeltwijc en 5 Rijnsche guldens jaarlijks uit 6 morgen land met woning in Rijswijc, met de bepaling, dat na den dood van Margriet Reynersdr. 1/3 hiervan aan het klooster, en 2/3 aan haar erfgenamen zal komen.
          Int jair ons Heren dusent vierhondert twie ende tsestich opten tienden dag in Julio.
          Oorspr. ( Inv. no. 35.6 ).
          Met het zegel van Jan Souc Willemsz. in groene was.
        - 1486 oktober 9, 35.7
          349 1486 October 9.
          Pieter Houck en Lourys Pieters zoons verkoopen aan Maertijn Reynersz. 1/3 van 4 morgen min 18 gaarden land, vermeld in den brief d.d. 1462 Juli 10, waardoor deze gestoken is (zie no. 292), en dat zij geërfd hebben van Margriet Reyner Martijnsdr.
          Int jair ons Heren MCCCC zes ende tachtich opten IXen dach in Octobri.
          Oorspr. ( Inv. no. 35.7 ).
          Met de zegels van Dammas Sijsman Pietersz. en Wigger Pietersz. in groene was.
        - 1462 juli 10, 35.8
          292 1462 Juli 10.
          Het klooster St. Aechte verklaart ontvangen te hebben van Margriet Reyner Martijnsz. wed. als vaderlijk erfdeel voor haar dochter Margriet, zuster in het klooster, 2 morgen en de helft van 4 morgen min 18 gaarden tsGravenzande, 1½ morgen te Naeltwijc en 5 Rijnsche guldens jaarlijks uit 6 morgen land met woning te Rijswijc.
          Int jair ons Heren dusent vierhondert twie ende tsestich opten tienden dach in Julio.
          Oorspr. ( Inv. no. 35.8 ).
          Met geschonden conventszegel in groene was. Met transfix d.d. 1486 October 9 .(zie no. 349).
        - 1498 november 9, 35.12
          391 1498 November 9.
          De voogden van Adriaen Heynric Meynaertsz. verkoopen aan het klooster St. Aechte 2 hont land in het Oudelant van tsGravensande, vermeld in de brieven d.d. 1487 Januari 22, waardoor deze gestoken is (zie de nos. 354-356).
          Opten IXen dach in Novembri anno XIIIIc acht ende tnegentich.
          Oorspr. ( Inv. no. 35.12 ).
          Met de zegels van Costijn Jansz. en Cornelis Engebrechtsz. in groene was.
    - Hillegersberg., 7.
      Zie ook Inv. no. 81.
      - Eigendomsbewijs van 21/2 morgen land, afkomstig van Aleyt Goezwijn Jan Wiggersz. wed., 1419; 36; 1 charter
        (reg. no. 108).
        108 1419 Mei 30.
        Aleyt Goezwijn Jan Wiggersz. wed. geeft aan het klooster St. Aechte te Delf 1/3 van 7 1/2 morgen land in Berchpolre.
        Int jair ons Heren dusent vierhondert ende negentien opten lesten dach van Meye.
        Oorspr. ( Inv. no. 36 ).
        Met de zegels van Gilles Phlipsz., zwager, en Dyrc Adam Gerytsz., neef der schenkster, in groene was.
    - Hodenpijl., 8.
      - Stukken betreffende het eigendom van 21/4 morgen land, afkomstig van Pieter Heyn Bollairtsz. en Jan Jansz. Met oudere verkoopakten d.d. 1431., 1438; 37.1-37.4; 4 charters (getransfigeerd)
        (reg. nos. 170, 175, 211 en 212).
        - 1439 maart 16, 37.1
          212 1439 Maart 16.
          Jan Jansz. verkoopt aan het klooster van St. Aechte 1/4 van 3 morgen land, vermeld in de brieven d.d. 1431 April 26, 1431 December 10 en 1438 Maart 6, waardoor deze gestoken is (zie de nos. 170, 175 en 211).
          Int jair ons Heren dusent vierhondert acht ende dertich opten sesten dach in Mairte.
          Oorspr ( Inv. no. 37.2 ).
          Met het zegel van Jan van den Hove Kerstantsz. in groene was.
        - 1438 maart 6, 37.2
          211 1438 Maart 6.
          Pieter Heyn Bollairts zoons zoon verkoopt aan het klooster St. Aechte de helft van 3 morgen land, vermeld in de brieven d.d. 1431 April 26 en December 10, waardoor deze gestoken is (zie de nos. 170 en 175).
          Int jair ons Heren dusent vierhondert ende acht ende dertich opten sesten dach in Maarte.
          Oorspr. ( Inv. no. 37.2 ).
          Met het zegel van Jan van der Hove Kerstantsz. in groene was. Met transfix d.d. 1438 Maart 6 (zie no. 212).
        - 1431 december 10, 37.3
          175 1431 December 10.
          Dirc Nessinc verkoopt aan Pieter Heyn Bollairtsz. 3 morgen land, vermeld in den brief d.d. 1431 April 26, waardoor deze gestoken is (zie no. 170).
          tsMaendages na onser Vrouwen dage conceptio int jair ons Heren MCCCC een ende dertich.
          Oorspr. ( Inv. no. 37.3 ).
          Met het zegel van Huge Geryt Buschairtsz. in groene was. Met twee transfixen d.d. 1438 Maart 6 (zie de nos. 211 en 212).
        - 1431 april 26, 37.4
          170 1431 April 26.
          Garbrant Jacobsz. verkoopt aan Dirc Nessinc 3 morgen land in Hodenpijl.
          tsDonredages na sinte Jorys' dage in Aprille int jair ons Heren dusent vierhondert een ende dertich.
          Oorspr. ( Inv. no. 37.4 ).
          Met het zegel van den oorkonder in groene was. Met drie transfixen d.d. 1431 December 10 en 1438 Maart 6 (zie de nos. 175, 211 en 212).
    - Hof van Delft., 9.
      - Akte, waarbij Heynric Diertsz. de schenking van 3 morgen 4 hont 92 gaarden land, door zijn broeder Dirc aan het klooster gedaan, goedkeurt., 1486; 38; 1 charter
        (reg. no. 352).
        352 1486 November 10.
        Burgemeesters, schepenen, en raad van Delf oorkonden, dat Heynric Diertsz. approbeert en ratificeert de gift van 3 morgen 4 hont 92 gaarden land in den Hof van Delf door Dirc Diertsz., zijn broeder, aan het klooster St. Aechte gedaan.
        Gedaen int jaer ons Heren duysent vierhondert ses ende tachtich opten thiensten dach in Novembri.
        Oorspr. ( Inv. no. 38 ).
        Met het stadszegel ten zaken en twee schepenzegels in groene was.
    - Honterland., 10.
      - Eigendomsbewijs van vijf perceelen land en drie renten, afkomstig van Claes van Ruven., 1420; 39; 1 charter
        (reg. no. 119).
        119 1420 Augustus 2.
        Claes van Ruven verkoopt aan het klooster St. Aechte te Delf 5 perceelen land in tHonterlant bij het klooster van der Lee, samen groot 8 morgen land en 4 hont, en drie renten uit land aldaar bedragende 50, 16 en 5 schellingen jaarlijks.
        Int jaer ons Heren dusent vierhondert ende twintich op sinte Louwerys' avont.
        Oorspr. ( Inv. no. 39 ).
        Met de zegels van Claes en Hughe van Ruven, broeders, in groene was, waarvan het eerste geschonden.
    - Ketel., 11.
      Zie ook Inv. no. 103.
      - Eigendomsbewijs van 8 hont 30 gaarden land in Monster en 21/2 morgen in de Ketel, afkomstig van Margriet, weduwe van Willem van der Burch. Met oudere verkoopakte d.d. 1394., 1422; 40.1-40.2; 2 charters
        (reg. nos. 27 en 126).
        - 1394, 40.1
          27 1394 November 12.
          Dirc van Heemskeirc verkoopt aan Willaem van der Burch Jansz. 5 morgen land in Ketel ambacht, geheeten Heynrix vijf morgen.
          Int jaer ons Heren dusent driehondert vier ende tnegentich des Doenredaghes na sinte Martijns dach in den winter.
          Oorspr. ( Inv. no. 40.1 ).
          In dorso staat: «Margrieten brieve van der Burch van 8 hont lants te Monster en 21/2 morgen in de Ketel.»
        - 1422, 40.2
          126 1422 December 24.
          Margriet Willems wed. van der Burch geeft aan het klooster van St. Aechte 8 hont 30 gaarden land in Monster en de helft van 5 morgen in de Ketel, geheeten Heynrics vijf morgen.
          Int jair ons Heren MCCCC twee ende twintich op den Heyligen Kersavont.
          Oorspr. ( Inv. no. 40.2 ).
          Met de zegels van Mr. Geryt van der Hove en Vrancke van den Dorp in groene was, waarvan het eerste zeer geschonden.
          In dorso staat, dat de 8 hont verkocht zijn.
      - Eigendomsbewijs van 7 morgen land, afkomstig van Huge Dircsz. Met oudere verkoopakte d.d. 1430., 1432; 41.1-41.2; 2 charters (getransfigeerd)
        (reg. nos. 157 en 176).
        - 1430, 41.2
          157 1430 Mei 15.
          Pouwels Pouwelsz. verkoopt aan Huge Dircxz. 4 1/2 morgen land en 2 1/2 morgen, geheeten Ver Nellen lant, in Ketel ambacht.
          Des Manendaechs na sinte Servaes' dach int jair ons Heeren dusent vierhondert ende dertich.
          Oorspr. ( Inv. no. 41.1 ).
          Met het zegel van den oorkonder in groene was. Met transfix d.d. 1432 Mei 20 (zie no. 176).
        - 1432, 41.1
          176 1432 Mei 20.
          Huge Dircsz. geeft aan het klooster van St. Aechte het land, vermeld in den brief d.d. 1430 Mei 15, waardoor deze gestoken is (zie no. 157).
          Int jair ons Heren MCCCC twee ende dertich opten twintichsten dach in Meye.
      - Eigendomsbewijs van 17 morgen land, afkomstig van Willem Heyter Claesz., 1439; 42; 1 charter)
        (reg. no. 221).
        221 1439 Augustus 12.
        Willem Heyter geeft aan het klooster St. Aechte 17 morgen land, gelegen in twee partijen in het ambacht van de Ketel.
        Int jair ons Heren dusent vierhondert negen ende dertich op sinte Ypolitus' avont.
        Oorspr. ( Inv. no. 42 ).
        Met de zegels van den oorkonder en van Kerstant van Alcmade in groene was.
      - Eigendomsbewijs van 16 hont land, afkomstig van Antonys Pietersz. Met oudere verkoopakte d.d. 1456., 43.1-43.2; 2 charters (getransfigeerd)
        (reg. nos. 276 en 277).
        - 1456 mei 4, 43.1
          277 1456 Mei 4.
          Anthonys Pietersz. verkoopt aan het klooster St. Aechte 16 hont land, vermeld in den brief d.d. 1456 April 28, waardoor deze gestoken is (zie no. 276).
          Int jaer ons Heren dusent vierhondert sess ende vijftich opten vierden dach in Meye.
          Oorspr. ( Inv. no. 43.1 ).
          Met de zegels van Jacob van Bleyswic en Dirc Zuys in groene was.
        - 1456 april 28, 43.2
          276 1456 April 28.
          Jacob van Dorp verkoopt aan Anthonys Pietersz. 16 hont land, geheeten de Schieveensche camp en gelegen in Ketelambacht.
          Opten XXVIIIen dach in April int jair ons Heren MCCCC zes ende vijftich.
          Oorspr. ( Inv. no. 43.2 ).
          Met de zegels van Roy nor Martijnsz. en Claes Ofhuys in groene was. Met transfix d.d. 1456 Mei 4 (zie no. 277).
      - Eigendomsbewijs van 10½ morgen land, afkomstig van het klooster St. Ursula te Schiedam. Met oudere akten betreffende dit land d.d. 1411-1453., 1458; 44.1-44.4; 4 charters (waarvan 2 getransfigeerd)
        (reg. nos. 67, 68, 268 en 282).
        - 1411 augustus 28, 44.1
          67 1411 Augustus 28.
          Claes Butziel, priester, Jan Willaem Moersz. en Ghijsbrecht Buekel Jansz. verklaren, dat en hoe Willaem Snelle en Alijd, zijn dochter, alle goederen, die zij samen bezaten, hebben gescheiden.
          Int jaer ons Heren dusent vierhondert ende elve op sinte Jans avont decollatio.
          Oorspr. ( Inv. no. 44.1 ).
          Met de zegels van de drie oorkonders in groene was.
          In dorso staat, dat deze brief spreekt van 101/2 morgen land in de Ketel, dat 31/4 morgen te Schipliede, hierin vermeld, verkocht zijn aan Willem Robbrechtsz. en 12 morgen in Dorp aan een ander.
        - 1411 november 22, 44.2
          68 1411 November 22.
          Willem Snelle Jacobsz. verkoopt aan het klooster St. Aechte 3 perceelen land, groot 12, 9 en 11/2 morgen, gelegen in Dorp, en 31/4 morgen te Scypliede.
          Int jair ons Heren dusent vierhondert ende elve op sinte Ceciliën dach.
          Oorspr. ( Inv. no. 44.2 ).
          Met de zegels van Mr. Gheryt van der Hove en Jan Willem Moersz. in groene was.
          In dorso staat, dat hiervan 12 morgen in Dorp en 31/4 morgen te Scypliede verkocht zijn en dat de overige 101/2 morgen in de Ketel liggen.
        - 1453 november 3, 44.3
          282 1458 November 3.
          Het klooster St. Ursula te Sciedam verkoopt aan het klooster St. Agata te Delff het land, vermeld in den brief d.d. 1453 October 3, waardoor deze gestoken is (zie no. 268).
          In jaer ons Heren dusent vierhondert acht ende vijftich op den derden dach in Novembri.
          Oorspr. ( Inv. no. 44.3 ).
        - 1453 oktober 3, 44.4
          268 1453 October 3.
          Het klooster St. Aechte verkoopt aan het klooster St. Ursula te Scyedam 2 perceelen land in het ambacht van de Ketel, groot 9 en 1 1/2 morgen.
          Int jair ons Heren dusent vierhondert drie ende vijftich opten derden dach in Octobri.
          Oorspr. ( Inv. no. 44.4 ).
          Met het conventszegel in groene was. Met transfix d.d. 1458 November 3 (zie no. 282).
      - Eigendomsbewijs van Claes Jacopsz. van 8 hont land, afkomstig van Geryt Willemsz., met oudere verkoopacte d.d. 1463, 1492; 44A.1-44A.2; 2 charters (getransfigeerd)
        (reg. nos. 295, 370).
        - 1463, 44A.1
          295 1463 Juni 10.
          Broeder Joest Claesz., rector, zuster Aecht Heynricsdr., priorin, en gemeen convent van St. Agniet, genaamd Int dal van Josaphat, te Delft verkoopen aan Coppert Heynricsz. 8 hont land in Ketel in Ver Nellen lant.
          Opten tienden dach in Junio int jair ons Heren dusent vierhondert drie ende tsestich.
          Oorspr. ( Inv. no. 44A.1 ).
          Met het conventszegel in groene was. Met transfix d.d 1492 Maart 26 (zie no. 370).
        - 1492, 44A.2
          370 1492 Maart 26.
          Geryt Willemsz. verkoopt aan Claes Jacopsz. 8 hont land in de Ketel, vermeld in den brief d.d. 1463 Juni 10, waardoor deze gestoken is (zie no. 295).
          Opten XXVIen dach in Mairt int jair ons Heeren duysent vierhondert twe ende tnegentich.
          Oorspr. ( Inv. no. 44A.2 )
          Met het ambachtszegel van de Ketel in groene was.
      - Akte, waarbij Jan van Wena het klooster bevestigt in het bezit van 41/2 morgen land., 1498; 45; 1 charter
        (reg. no. 390).
        390 1498 November 3.
        Jan van Wena verklaart, ook namens zijn broeders en zusters, dat het klooster St. Aechte uit hoofde van zijn beide zusters eeuwig zal behouden 4½ morgen land in het ambacht van de Ketel.
        Gedaen opten IIIen dach in Novembry int jaar ons Heeren MCCCC acht ende tnegentich.
        Oorspr. ( Inv. no. 45 ).
        Met de zegels van Doman Jansz. en Clues Andriesz. in groene was.
      - Eigendomsbewijs van 8 hont land, afkomstig van Jan Aertsz. Met oudere verkoopakte d.d. 1523., 1524; 46.1-46.2; 2 charters
        (reg. nos. 430 en 431).
        - 1523, 46.1
          430 1523 October 20.
          Claes Jacopsz. verkoopt aan Jan Aertsz., 4 hont land en Cornelis, Gheryt, Pieter, Ariaen en Jacob, Claes' zoons, Cornelis Pietersz, van Nyewe Kerck, Maertijn Mathijsz. en Barbaer Claesdr. verkoopen hem nog 4 hont land in Ver Nellen lant in het ambacht van de Ketel.
          Opten XXen dach in October int jaer ons Heren duysent vijfhondert ende drie ende twintich.
          Oorspr. ( Inv. no. 46.1 ).
        - 1524, 46.2
          431 1524 Maart 12.
          Jan Aertsz. verkoopt aan Meester Jan Coelman Jansz. (Zie de noot op bldz. 218) 8 hont land in Ver Nellen lant in het ambacht van de Ketel.
          Int jaer ons Heren dusent vijfhondert ende vier ende twyntich den XIIsten dach in Maert.
          Oorspr. ( Inv. no. 46.2 ).
    - De Lier., 12.
      - Eigendomsbewijs van 25/8 morgen land, afkomstig van Jutte Aertsdr. Met oudere brieven betreffende dit land d.d. 1377 en 1378., 1402; 47.1-47.7; 7 charters
        (reg. nos. 7-12 en 37).
        - Gherit van Rapost Florysz., 1377 januari 30, 47.1
          7 1377 Januari 30.
          Gherit van Rapost Florysz. verkoopt aan Aerst Aerntz. 31/2 morgen land in de Lier.
          Int jaer ons Heren dusent driehondert zeven ende tseventich des Vridaghes na sinte Pouwels' dach conversio.
          Oorspr. ( Inv. no. 47.1 ).
        - Dirc van Rapost Florysz., 1377 januari 30, 47.2
          8 1377 Januari 30.